---
title: "Reporting_LongVision"
output: html_document
---

```{r setup, include=FALSE}
knitr::opts_chunk$set(echo = TRUE)
#Load Libraries
require(xts)
require(quantmod)
require(knitr)

#Load Files
source("DataManagement.R")
source("ConvertingData.R")
```

## History Performane "LongVision"
für diese analyse wurde "LongVision" angeschaut. FX Link:

https://www.myfxbook.com/members/autotrade/long-vision/1489427

Datei History Performer wurde folgenderweise bearbeitet:

1. Laden der date
2. alle Doppelten rausnehmen, dh alle einträge dir den gleich zeitstämple hatten wurden gelöscht
3. open- und closezeiten in POSIXct gewandelt
4. entfernen von alle einträge ausser "Buy" und "Sell" in spalte "Action"
5. ...

```{r Performer,cache=TRUE}
data.Performer.raw<- ImportPerformer("LongVision.csv")
data.Performer.clean<-cleanPerformer(data.Performer.raw)
kable(cbind(data.Performer.raw[1:10,1:5],rep("|",10),data.Performer.clean[1:10,1:5]),align ="c" )

#Summary:

summary(data.Performer.clean)

delta<-data.frame(cbind(nrow(data.Performer.raw), nrow(data.Performer.clean)))

names(delta)<-c("einträge vorher","einträge nacher")
kable(delta,align ="c" )

#Folgende Symbole werden verwendet:

summary(data.Performer.clean$Symbol)
rm(delta)
rm(data.Performer.raw)
```

## History Data:
Historydata geht ab 2012 bis 03/09/2016. Aktuelle runtergeladen

TF  | eurusd
----|----------
M1  | 
M5  | 
M15 | x
H1  | 
H4  | 
D1  | 



Loading Historical Data:
```{r Histdata, cache=TRUE}
data.EURUSD.M15<-ImportHistory("EURUSD","M15")

```

## Historische Daten und Performer Mergen
### 1. Zeitstemp angleichen
Zeit stempel wird an Dukascopy angeglichen (GTM).Laut MyFXbook ist LongVision GTM+2.
Hier werden Random Entries aus der Preformer Data genommen (Nur EURUSD trades) und mit Histroy verglichen.

```{r TimeSync, fig.height=4, fig.width=8}
#Pick Random Entry
set.seed(0)
for(n in 1:20)
  {
    TimeSyncVis(data.EURUSD.M15,data.Performer.clean,"EURUSD")
  }
```


**Nach dieser Analyse Sieht es nicht so aus als müssten man das anpassen. Oben beim Sauber machen wurden die Zeiten Convetiert ohne Timezone anzugeben, also wurde da auch nichts geändert. **

### 2. Exploratory Analysis

```{r RandomCharts, fig.height=4,fig.width=8}
set.seed(0)
for (n in 1:20)
{      
      RandomePAHistory(data.EURUSD.M15,data.Performer.clean, "EURUSD")
}
```

### 3. Performance Data mit Price muster versehen.

In diesem abschnitt wird die daten "data.Performer.Clean" mit eine Preis muster der zur Auswertung später benötigt wird. der Preis musster besteht aus x abgeschlossene Kerzen aus unterschiedliche TFs.
```{r datamerge}



```




